# 关于外币一般借款费用的问题

提问人：wx_5dc3bc5d30f5 时间：2020-07-02 21:37:00
请教，为什么外币一般借款汇兑损益不区分资本化， 全部计入当期损益呢？

回答人：chenyiwei
根据IAS 23第 6 段，纳入借款费用范围的汇兑差额应当是“exchange differences arising from foreign currency borrowings to the extent that they are regarded as an adjustment to interest costs”，即“作为外币借款利息费用调整额的汇兑差额”，因此需要以一定方式从汇兑差额中划分出可以作为利息费用调整额的汇兑差额，而不是把所发生的全部汇兑差额均资本化。
对于一般借款而言，确定其汇兑差额与资本化借款费用之间的关系难度更大，也更为主观。故基于简化处理考虑，准则规定对于外币一般借款的汇兑差额一律不进行资本化处理。